【裁判字號】    95,訴,972
【裁判日期】    950629
【裁判案由】    違反槍砲彈藥刀械管制條例
【裁判全文】
臺灣高雄地方法院刑事判決               95年度訴字第972號
公  訴  人  臺灣高雄地方法院檢察署檢察官
被      告  甲○○
指定辯護人  本院公設辯護人乙○○
上列被告因違反槍砲彈藥刀械管制條例案件，經檢察官提起公訴
（95年度偵字第3541號），本院判決如下：
    主  文
甲○○未經許可，持有可發射子彈具有殺傷力之改造手槍，處有
期徒刑壹年肆月，併科罰金新臺幣壹拾萬元，罰金如易服勞役，
以新臺幣玖佰元即銀元佰元折算壹日。緩刑肆年。扣案之仿
BERETTA 廠92FS型半自動手槍製造之槍枝更換土造金屬滑套、槍
機及槍管而成之改造手槍壹支（槍枝管制編號：0000000000號）
、具有殺傷力口徑9 ㎜之制式子彈貳顆，均沒收。
     事  實
一、甲○○明知可發射子彈具有殺傷力之改造手槍及具有殺傷力
    之制式子彈，均屬槍砲彈藥刀械管制條例列管之槍砲、子彈
    ，未經許可不得持有，竟於民國（下同）91年7 月中旬某日
    ，在高雄市左營區○○○路附近之「北極殿」廟宇，以新台
    幣（下同）7 萬元之價格向真實姓名年籍不詳綽號「金龜」
    之成年男子購買(一)可發射子彈具有殺傷力之仿BERETTA 廠92
    FS型半自動手槍製造之槍枝更換土造金屬滑套、槍機及槍管
    而成之改造手槍1 支（槍枝管制編號：0000000000號）及(二)
    具有殺傷力口徑9 ㎜之制式子彈3 顆而持有之，並將之藏放
    於高雄市左營區○○○路112 巷21號住處內。嗣甲○○於95
    年1 月7 日21時45分許，持上開槍、彈徒步行經高雄市苓雅
    區○○○路與仁義街口，見陌生人在場而邊走邊閃避，為警
    察覺有異而準備上前盤查之時，甲○○隨即轉身往高雄市○
    ○○路41巷內奔跑，員警遂自後追逐，甲○○跑約200 公尺
    至高雄市苓雅區○○○路41巷口前停步，並於員警尚不知其
    持有上開槍、彈之犯罪前，主動向員警報繳上開改造手槍1
    支插在其左腰，上開制式子彈3 顆放在其褲右口袋內，由員
    警查扣上開槍彈而查獲上情。
二、案經高雄市政府警察局移請臺灣高雄地方法院檢察署檢察官
    偵查後起訴。
     理  由
一、(一)上揭事實，業據被告甲○○於警偵訊及本院審理中為有罪
    陳述，(二)復有查獲現場圖（經被告同意作為證據，見本院卷
    第19頁，且無證據證明有虛構捏造之情形，是依刑事訴訟法
    第15 9條之5 第1 項規定得為證據）及扣案槍彈之照片4 張
    （照片係傳達照相當時現場情況，而透過照片傳達的情形與
    現場真實情形，在內容上的一致性，是透過機械的正確性來
    加以保障，換言之，照片並不存在人對現實情形的知覺、記
    憶所經常發生的表現錯誤，是認照片之性質係非供述證據，
    則無傳聞法則之適用，此外別無證據證明上開蒐證照片有經
    偽造變造之情形，是有證據能力）在卷（見95偵35419 號卷
    第27頁）足憑，(三)並有前揭改造手槍1 支、制式子彈3 顆扣
    案足資佐證。(四)而扣案之改造手槍及制式子彈經送內政部警
    政署刑事警察局鑑驗結果，認為(一)送鑑仿貝瑞塔92手槍1 支
    （槍枝管制編號0000000000號），認係由仿BERETTA 廠92FS
    型半自動手槍製造之金屬玩具手槍換裝土造金屬滑套、槍機
    及槍管而成之改造手槍，機械性能良好，可擊發適用之子彈
    ，認具殺傷力；(二)送鑑制式子彈3 顆（試射1 顆），認均係
    口徑9mm 之制式子彈，認均具殺傷力等情，有內政部警政署
    刑事警察局95年2 月17日刑鑑字第0950011358號槍彈鑑定書
    1 份在卷（見95偵3541號卷第53頁至第56頁）可稽，堪信被
    告之自白與事實相符，自可採為認定事實之依據。綜上論述
    ，本件事證明確，被告犯行應堪認定。
二、(一)核被告甲○○購買具有殺傷力之改造手槍及制式子彈而持
    有之犯行，係犯槍砲彈藥刀械管制條例第8 條第4 項之未經
    許可持有其他可發射子彈具有殺傷力之改造手槍罪，及槍砲
    彈藥刀械管制條例第12條第4 項之未經許可持有子彈罪。(二)
    被告所犯前揭二罪，係以一行為同時持有可發射子彈具有殺
    傷力之改造手槍及子彈，係一行為觸犯數罪名，為想像競合
    犯，應從一重之未經許可持有可發射子彈具有殺傷力之改造
    手槍罪處斷。(三)被告持有改造手槍之期間係自91年7 月中旬
    某日起至95年1 月7 日21時45分許止，其間槍砲彈藥刀械管
    制條例曾於94年1 月26日經總統公布修正，於94年1 月28日
    生效，然因被告持有改造手槍係犯罪行為之繼續，應適用行
    為終了時之法律，並不發生刑法第2 條第1 項所謂行為後之
    法律有變更之問題，附此敘明。(四)又被告係於員警尚未知悉
    其上揭未經許可持有可發射子彈具有殺傷力之改造手槍、未
    經許可持有子彈之犯行前，主動向員警報繳上開改造手槍1
    支插在其左腰，上開制式子彈3 顆放在其褲右口袋內，由員
    警查扣上開槍彈，此經被告於警詢供稱甚明，亦經檢察官起
    訴書犯罪事實所主張，是應依槍砲彈藥刀械管制條例第18條
    第1 項之規定，減輕其刑。(五)審酌被告未經許可持有上開改
    造手槍及制式子彈，潛在危害社會治安甚鉅，惟念其並未持
    以犯罪，惡性尚非嚴重，且犯罪後坦承犯行，態度良好等一
    切情狀，量處如主文所示之刑，並就罰金部分諭知易服勞役
    之折算標準。(六)又被告前未曾受有期徒刑以上刑之宣告，有
    臺灣高等法院被告前案紀錄表1 份在卷可按，且被告經此偵
    、審程序，當知所警惕，信無再犯之虞，本院認所宣告之刑
    以暫不執行為適當，爰併諭知緩刑4 年，以啟自新。(七)扣案
    之仿BERETTA 廠92FS型半自動手槍製造之金屬玩具手槍換裝
    土造金屬華套、槍機及槍管而成之改造手槍1 支（槍枝管制
    編號：0000000000號）、具有殺傷力口徑9 ㎜之制式子彈2
    顆，具有殺傷力，已如前述，係屬違禁物，均應依刑法第38
    條第1 項第1 款規定宣告沒收。至被告持有之其他制式子彈
    1 顆，業經鑑定時擊發，已無殺傷力，非屬違禁物，爰不予
    宣告沒收，併予敘明。
據上論斷，應依刑事訴訟法第299 條第1 項前段，槍砲彈藥刀械
管制條例第8 條第4 項、第12條第4 項，刑法第11條前段、第55
條、第42條第2 項、第38條第1 項第1 款，罰金罰鍰提高標準條
例第2 條，現行法規所定貨幣單位折算新臺幣條例第2 條，判決
如主文。
中    華    民    國    95    年    6     月    29    日
                  刑事第十一庭  審判長法  官 何秀燕
                                      法  官 戰諭威
                                      法  官 楊智守
以上正本證明與原本無異。
如不服本判決，應於判決送達後10日內，向本院提出上訴狀。
中    華    民    國    95    年    6     月    29    日
                                      書記官  劉音利
附錄法條：
槍砲彈藥刀械管制條例第8條
未經許可，製造、販賣或運輸鋼筆槍、瓦斯槍、麻醉槍、獵槍、
空氣槍或第4 條第1 項第1 款所定其他可發射金屬或子彈具有殺
傷力之各式槍砲者，處無期徒刑或5 年以上有期徒刑，併科新臺
幣1 千萬元以下罰金。
未經許可，轉讓、出租或出借前項所列槍枝者，處5 年以上有期
徒刑，併科新臺幣1 千萬元以下罰金。
意圖供自己或他人犯罪之用，而犯前二項之罪者，處無期徒刑或
7 年以上有期徒刑，併科新臺幣1 千萬元以下罰金。
未經許可，持有、寄藏或意圖販賣而陳列第1 項所列槍枝者，處
3 年以上10年以下有期徒刑，併科新臺幣700 萬元以下罰金。
第 1 項至第 3 項之未遂犯罰之。
槍砲彈藥刀械管制條例第12條
未經許可，製造、販賣或運輸子彈者，處1 年以上7 年以下有期
徒刑，併科新台幣500 萬元以下罰金。
未經許可，轉讓、出租或出借子彈者，處6 月以上5 年以下有期
徒刑，併科新台幣300 萬元以下罰金。
意圖供自己或他人犯罪之用，而犯前二項之罪者，處3 年以上10
年以下有期徒刑，併科新台幣700 萬元以下罰金。
未經許可，持有、寄藏或意圖販賣而陳列子彈者，處5 年以下有
期徒刑，併科新台幣300 萬元以下罰金。
第 1 項至第 3 項之未遂犯罰之。


司法院資訊處製作；財團法人民間司法改革基金會備份。
